【裁判字號】    90,易,1701
【裁判日期】    900928
【裁判案由】    竊盜
【裁判全文】
臺灣臺南地方法院刑事判決                          九十年度易字第一七一號
    公  訴  人  臺灣台南地方法院檢察署檢察官
    被      告  丙○○
右列被告因竊盜案件，經檢察官提起公訴（九十年度偵字第八○三九號），本院判決
如左：
    主  文
丙○○竊盜，處拘役貳拾日。如易科罰金以參佰元折算壹日。
    事  實
一、丙○○意圖為自己不法之所有，於民國九十年五月三十一日上午十時四十分許，
    在台南縣新化鎮○○路新化鎮青果市場旁，趁甲○○不注意之際，竊取甲○○所
    有榴槤一箱（重二十台斤，值新台幣六百八十元）。得手後，將該箱榴槤放置在
    其所騎車牌號碼ＮＪＩ｜一九九號機車後之藉機車動力拖行之二輪拖車上，旋再
    騎往新化鎮○○路旁附近搭載不知情之乙○○後，再行至新化鎮○○路與中山路
    口時，為當場目擊之丁○○、戊○○由後騎車追及攔阻，並自二輪拖車上取下該
    箱榴槤後，丙○○則乘機駕車逃離現場，嗣經警循線於當日上午十一時二十分，
    在台南縣新化鎮豐榮里一五八號住處查獲。
二、案經台南縣警察局新化分局報請台灣台南地方法院檢察署檢察官偵查起訴。
    理  由
一、訊之被告丙○○矢口否認竊盜，辯稱：我當時去上完廁所回來後，發現車上有一
    紙箱，不知是何人放置云云。然查被告丙○○於九十年五月三十一日上午十時四
    十分許，在台南縣新化鎮○○路新化鎮青果市場旁，趁甲○○不在場之際，竊取
    甲○○所有榴槤一箱，並將該箱榴槤放置在其所騎之機車後之二輪拖車上之事實
    事實，業據當場目擊之證人戊○○、丁○○證述在卷。且被告丙○○竊得該箱榴
    槤後，欲再行至新化鎮○○路與中山路口時，為當場目擊之丁○○、戊○○由後
    騎車追及攔阻，並取下該箱榴槤後，丙○○則乘機駕車逃離現場，亦經証人戊○○、乙○○證述在卷，核與被告丙○○當時所搭載之乙○○警訊所供：大約等十
    分鐘要讓他（丙○○）載時，後面就有人追過來‧‧‧，然後就有人到丙○○車
    上搬一箱榴槤下來，我也留在現場，丙○○就騎離去等語相符。又該箱失竊之榴
    槤係甲○○所有，於上述時地被竊，復據被害人甲○○於警訊時指述甚詳，並有
    領據一紙在卷可稽，故被告所辯顯係卸責之詞，不足採信。犯行洵堪認定。
二、核被告意圖為自己不法之所有，而竊取他人之財物，所為係犯刑法第三百二十條
    第一項竊盜罪。爰審酌被告曾有竊盜前科（經本院於八十六年五月七日判處罰金
    五千元）素行不良，犯罪之動機僅因一時貪念，量刑本不宜從輕，惟念及所竊得
    財物不多，且失物業經被害人領回、其家境欠佳，平日又獨力養育孫兒等其他一
    切情狀，爰量處如主文所示之拘役，並知諭易科罰金折算之標準。
據上論斷，應依刑事訴訟法第二百九十九條第一項前段，刑法第三百二十條第一項、
第四十一條第一項前段，罰金罰鍰提高標準條例第一條前段、第二條，判決如主文。
本案經檢察官李白松到庭執行職務。
中    華    民    國      九十    年      九        月      二十八    日
                              臺灣臺南地方法院刑事第三庭
                                      法  官   李 政 庭
右正本證明與原本無異
如不服本判決應於送達後十日內向本院提出上訴狀
                                      書記官   李 春 法
中    華    民    國      九十      年      九        月      二十八    日
附錄本案論罪科刑法條全文：
刑法第三百二十條第一項：意圖為自己或第三人不法之所有，而竊取他人之動產者，
                        為竊盜罪，處五年以下有期徒刑、拘役或五百元以下罰金


司法院資訊處製作；財團法人民間司法改革基金會備份。
